臺灣桃園地方法院小額民事判決
110年度桃小字第2071號
原      告  良京實業股份有限公司

法定代理人  平川秀一郎

訴訟代理人  林家宇  
被      告  鄭若婷（原名：鄭惟心）


上列當事人間請求清償債務事件，本院於民國110年1月7日言詞
辯論終結，判決如下：
    主    文
被告應給付原告新臺幣捌萬壹仟柒佰肆拾貳元，及自民國一○五
年十一月十八日起至清償日止，按週年利率百分之十五之利息。
原告其餘之訴駁回。
訴訟費用新臺幣壹仟元由被告負擔新臺幣玖佰貳拾參元，餘由原
告負擔。
本判決第一項得假執行。
    理由要領
一、原告主張：被告前向渣打國際商業股份有限公司（下稱渣打
    銀行）申請信用卡使用，被告得持信用卡於特約商店記帳消
    費，並應於當期繳款截止日前清償，若以循環信用方式繳款
    ，仍應於當期繳款截止日前繳付最低付款額，並依週年利率
    20％計算循環利息。惟被告未依約履行繳款義務，迄至民國9
    9年3月14日止，尚積欠新臺幣（下同）88,562元（含本金81
    ,742元、期前利息6,820元），嗣渣打銀行將上開債權讓與
    原告。爰依消費借貸與債權讓與之法律關係提起本件訴訟等
    語。並聲明：被告應給付原告88,562元，及其中81,742元自
    99年3月15日起至104年8月31日止，按週年利率20％計算之利
    息，暨自104年9月1日起至清償日止，按週年利率15％計算之
    利息。
二、被告則以：就原告請求之利息部分主張時效抗辯等語。並聲
    明：原告之訴駁回。
三、按請求權，因15年間不行使而消滅。消滅時效，因承認而中
    斷。時效中斷者，自中斷之事由終止時，重行起算。時效完
    成後，債務人得拒絕給付。民法第125條、第129條第1項第2
    款、第137條第1項、第144條第1項分別定有明文。另按利息
    、紅利、租金、贍養費、退職金及其他一年或不及一年之定
    期給付債權，其各期給付請求權，因5年間不行使而消滅，
    民法第126條亦有明定。經查，本件原告就請求利息部分，
    並未舉證有何時效中斷之情事，揆諸前開規定，被告抗辯自
    起訴前回溯超過5 年之利息部分已罹於時效，故原告不得請
    求，為有理由。查原告於110年11月17日提起本件訴訟，是
    認原告自起訴時起回溯5 年之前1 日即105年11月17日以前
    之利息，均已罹於5 年之短期時效。準此，原告僅得請求自
    110年11月17日往前回推5年即自105年11月18日起算之利息
    ，逾此部分之請求，即屬無據。另就原告請求期前利息6,82
    0元部分，亦罹於時效，附此敘明。　　
四、綜上所述，原告依消費借貸與債權讓與之法律關係，請求被
    告給付81,742元，及自105年11月18日起至清償日止，按週
    年利率15％之利息，為有理由，應予准許；逾此部分之請求
    ，為無理由，應予駁回。
五、本件原告勝訴部分係依照民事訴訟法第436條之8第1項適用
    小額訴訟程序所為被告敗訴之判決，依同法第436條之20之
    規定，應依職權宣告假執行。
六、訴訟費用負擔之依據：民事訴訟法第79條，並依同法第436
    條之19第1項規定，確定訴訟費用如主文第3項所示。
中　　華　　民　　國　　111 　年　　1 　　月　　21　　日
                  桃園簡易庭  法  官  陳容蓉
以上為正本係照原本作成。
如不服本判決，應於送達後20日內，向本院提出上訴狀並表明上
訴理由，如於本判決宣示後送達前提起上訴者，應於判決送達後
20日內補提上訴理由書（須附繕本）。
如委任律師提起上訴者，應一併繳納上訴審裁判費。   
中　　華　　民　　國　　111 　年　　1 　　月　　21　　日
                              書記官  王翰揚
附錄：
一、民事訴訟法第436條之24第2項：
　  對於小額程序之第一審裁判上訴或抗告，非以其違背法令為
    理由，不得為之。
二、民事訴訟法第436條之25：
　  上訴狀內應記載上訴理由，表明下列各款事項：
　  ㈠原判決所違背之法令及其具體內容。
　  ㈡依訴訟資料可認為原判決有違背法令之具體事實。
三、民事訴訟法第471條第1項：（依同法第436條之32第2項規定
    於小額事件之上訴程序準用之）
    上訴狀內未表明上訴理由者，上訴人應於提起上訴後20日內
    ，提出理由書於原第二審法院；未提出者，毌庸命其補正，
    由原第二審法院以裁定駁回之。